【裁判字號】    99,司財管,44
【裁判日期】    990325
【裁判案由】    指定遺產管理人
【裁判全文】
臺灣高雄地方法院民事裁定            99年度司財管字第44號
聲  請  人  高雄市稅捐稽徵處
法定代理人  乙○○
上聲請人聲請對被繼承人甲○指定遺產管理人事件，本院裁定如
下：
    主  文
選任蘇志成律師為被繼承人甲○（男，西元一八七二年一月十六
日生）之遺產管理人。
程序費用新臺幣壹仟元由被繼承人甲○之遺產負擔。
    理  由
一、按「繼承開始時，繼承人之有無不明者，由親屬會議於1 個
    月內選定遺產管理人，並將繼承開始及選定遺產管理人之事
    由，向法院報明。」、「無親屬會議或親屬會議未於前條所
    定期限內選定遺產管理人者，利害關係人或檢察官，得聲請
    法院選任遺產管理人，並由法院依前項規定為公示催告。」
    民法第1177條、第1178條第2 項分別定有明文。
二、聲請意旨略以：緣被繼承人甲○於民國19年3 月10日死亡，
    生前設籍於高雄市右703 號，惟依繼承登記法令補充規定
    第3 條及民法繼承編施行法第8 條之規定，並參照最高法院
    91年度台上字第863 號判例，查無相關繼承人，為處理相關
    稅捐事宜，爰依非訟事件法第149 條規定，狀請本院指定遺
    產管理人等語。
三、經查：（一）聲請人主張前揭事實，業據其提出繼承系統表
    、戶籍謄本、全國財產稅總歸戶財產查詢清單、土地登記資
    料、高雄市稅捐稽徵處欠稅總歸戶查詢情形表等件為證，堪
    信為真實。（二）聲請人既對被繼承人甲○有債權存在，為
    其債權人，自應屬利害關係人無訛。復被繼承人甲○有繼承
    人有無不明之情形，參以其親屬會議並未於死亡發生之日起
    1 個月內為其選定遺產管理人並呈報本院，揆諸首揭規定，
    聲請人以利害關係人之地位，向本院聲請選任被繼承人甲○
    之遺產管理人，自屬有據。（三）本院審酌：擔任遺產管理
    人，主要係彙整被繼承人之財產，踐行被繼承人債權、債務
    之確認，將債權、債務作適法合理  之分配，並於有繼承人
    承認繼承時或遺產分配後尚有剩餘時，將遺產移交繼承人或
    國庫，且須熟悉相關法律程式及具備耐心及熱心進行遺產處
    分之相關程式，實非一般民眾可勝任，經本院自高雄律師公
    會願意擔任法院遺產管理人名單中徵詢後，蘇志成律師願意
    以其專業知識管理及處理被繼承人甲○後續之遺產問題，並
    有電話紀錄1 紙附卷可憑，爰選任蘇志成律師為本件被繼承
    人甲○之遺產管理人。
四、依非訟事件法第157 條、第24條第1 項，裁定如主文。
五、如對本裁定抗告，須於裁定送達後10日之不變期間內，向本
    院提出抗告狀，並繳納抗告費新臺幣1,000 元。
中    華    民    國    99    年    3     月    25    日
                  家事法庭  司法事務官  宋佳蓁

司法院資訊處製作；財團法人民間司法改革基金會備份。
